【裁判字號】    98,監,121
【裁判日期】    980401
【裁判案由】    選定禁治產人監護人
【裁判全文】
臺灣板橋地方法院民事裁定               98年度監字第121號
聲  請  人  乙○○
相  對  人  甲○○○
上列聲請人聲請選定禁治產人甲○○○之監護人事件，本院裁定
如下：
    主      文
選定乙○○（女、民國○○年○ 月○ 日生、身分證統一編號：Ｚ000
000000號）為禁治產人甲○○○（女、民國○○年○ 月○○日生、身
分證統一編號：Ｚ000000000號）之監護人。
聲請費用由相對人負擔。
    理      由
一、按禁治產人應置監護人，並依左列順序定之：(1)配偶。(2)父
    母。(3)與禁治產人同居之祖父母。(4)家長。(5)後死之父或母
    以遺囑指定之人。不能依前項規定定其監護人時，由法院徵
    求親屬會議之意見選定之，民法第1110條、第1111條分別定
    有明文。次按，依民法第1113條第1 項準用同法第1094條第
    2 項之規定，未能依法定順序為禁治產人定監護人，或為禁
    治產人之最佳利益，法院得依禁治產人、檢察官、當地社會
    福利主管機關或其他利害關係人之聲請，就其三親等內旁系
    血親尊親屬、社會福利主管機關、社會福利機構或其他適當
    之人選定或改定為監護人。
二、查本件聲請人主張相對人甲○○○罹患精神分裂症，於民國
    91年1 月16日，業經鑑定屬重度精神障礙者，需住院治療，
    不宜居家照護，因相對人已無能力處理自己事務，台灣板橋
    地方法院檢察署（盈股）即依法向本院聲請宣告相對人為禁
    治產人，前經本院以98年度禁字第43號裁定宣告相對人禁治
    產人在案，業據聲請人提出本院上開民事裁定書影本1 件附
    卷可稽。又聲請人主張相對人甲○○○為其繼子媳（聲請人
    之繼子李金火之配偶），相對人之配偶李金火亦於92年9 月
    29日經法院宣告禁治產而由聲請人擔任監護人，而相對人之
    父母、祖父母均已死亡，目前相對人僅個人隻身於醫院接受
    長期精神照護，既無民法第1111條規定之監護人，亦無法依
    同法第1131條、第1132條規定召開親屬會議選定監護人，此
    有本院電話紀錄及聲請人提出之戶籍謄本1 件為證，復經本
    院依職權調取本院98年度禁字第43號民事裁定1 件在卷可稽
    ，自堪信為真實。聲請人依前揭民法第1113條第1 項準用同
    法第1094條第2 項之規定，基於禁治產人之最佳利益，聲請
    本院選定其本人為禁治產人甲○○○之監護人，以負責養護
    及療治相對人之身體，洵屬正當，應予准許。
三、依非訟事件法第21條第1 項前段，裁定如主文。
中    華    民    國    98    年    4     月     1    日
                  家事庭  法  官  毛崑山
以上正本證明與原本無異。
如不服本裁定應於送達後10日內向本院提出抗告狀。
中    華    民    國    98    年    4     月     1    日
                          書記官  廖宮仕


司法院資訊處製作；財團法人民間司法改革基金會備份。
